【裁判字號】    89,易,203
【裁判日期】    890524
【裁判案由】    詐欺
【裁判全文】
臺灣臺北地方法院刑事判決              八十九年度易字第二三號
    公  訴  人  臺灣臺北地方法院檢察署檢察官
    被      告  甲○○
                乙○○
    右  一  人
    選任辯護人  廖正多
    被      告  丁○○
右列被告等因詐欺案件，經檢察官提起公訴（八十八年度調偵字第三八五號），本院
判決如左：
    主      文
甲○○、乙○○、丁○○共同意圖為自己不法之所有，以詐術使人將本人之物交付，
甲○○、乙○○各處有期徒刑壹年；丁○○處有期徒刑捌月。
    事      實
甲○○、丁○○為夫妻關係，甲○○為宏甫國際有限公司（下稱宏甫國際公司）及宏
甫科技實業有限公司（下稱宏甫科技公司）之負責人，丁○○為國翎工業有限公司（
下稱國翎公司）之負責人，乙○○為戎鼎工程顧問股份有限公司（下稱戎鼎公司）之
負責人，其中宏甫國際公司設於台北市○○○路○段一四０號十二樓之一，宏甫科技
公司及國翔公司亦均設於同號大樓三樓之三，戎鼎公司則設於同號大樓三樓之四，而
甲○○亦為戎鼎公司之股東。三人基於意圖為自己不法所有之共同犯意，先由戎鼎公
司於八十七年五月間，以向戊○○○有限公司（下稱彰京公司）訂購貨物，嗣由國翎
公司直接將貨款新台幣（下同）五十三萬餘元，如期匯入彰京公司帳戶，以取得彰京
公司信任之詐術，嗣復以戎鼎公司名義於八十七年六、七月間，接續向彰京公司訂購
總價一百二十九萬九千一百六十五元之貨物，使彰京公司陷於錯誤而交付貨物，惟戎
鼎公司所簽發作為貨款給付之支票卻遭退票；戎鼎公司旋即停業，並將右揭貨物分別
轉賣予宏甫國際公司、宏甫科技公司及國翎公司；彰京公司追索無著，始知受騙。案
經彰京公司訴經台灣台北地方法院檢察署檢察官偵查起訴。
    理      由
一、訊據被告等三人均矢口有何詐欺犯行；被告甲○○辯稱：起訴事實與實情不符，
    我沒與乙○○共謀詐欺，我完全免費幫宏甫公司調貨，並無賺差價，我沒有詐欺
    的行為及心態等語；被告乙○○辯稱；國翎公司向彰京公司買貨，貨尚未到，我
    們的貨款就已開票出去了，並沒有詐欺的意思，我們沒詐騙彰京公司等語；被告
    丁○○辯稱：我是名義上負責人，所有的事情我都不清楚等語。然查，右揭事實
    ，業據告訴人彰京公司代表人指訴綦詳，且有訂購單、支票及退票理由單附卷可
    稽，再查系爭貨物向告訴人買入後由國翎公司轉售宏甫公司，再轉售漢科等公司
    ，宏甫公司付清貨款給國翎公司各節，亦經證人王漢青即宏甫公司實際負責人證
    述在卷；再查，宏甫公司轉投資出狀況，銀行信用狀及額度被取消，所以情商以
    戎鼎公司名義向彰京公司訂貨，但貨款應由被告甲○○支付各節，亦經證人林銘
    聰、丙○○於偵查中證述在卷；而戎鼎公司於八十七年六月八日及二十九日取得
    貨物後，旋即於八十七年六月三十日轉賣宏甫科技公司，所得不過數千，尚不足
    以支付營業稅額；復於八十七年七月二十日取得貨物後，於八十七年十月二十五
    日轉賣國翎公司，所得亦僅數千，亦不足以支付營業稅額，有統一發票在卷可按
    ，均足證渠等利害與共，所為轉讓，應係避免貨物被追及之舉，亦足證購物之際
    即無付款之意甚明，所辯無非事後卸責之詞，及證人林銘聰、丙○○等於本院審
    理時證稱；不知情等語迴護之詞，均無足憑，犯行足堪認定。
二、核被告甲○○、乙○○、丁○○等所為，係犯刑法第三百三十九條第一項之罪；
    三人對於犯行有犯意聯絡及行為分擔，均為共同正犯。爰審酌被告等犯罪之一切
    情狀，各量處如主文所示之刑，以示懲儆。
據上論斷，應依刑事訴訟法第二百九十九條第一項前段、刑法第二十八條、第三百三
十九條第一項，罰金罰鍰提高標準條例第一條前段，判決如主文。
本案經檢察官朱子慶到庭執行職務
中      華      民      國      八十九      年     五     月   二十四   日
                                      臺灣臺北地方法院刑事第七庭
                                          法  官  范  仁  勳
右正本證明與原本無異。
如不服本判決，應於判決送達後十日內，向本院提出上訴狀。
                                          書記官  王  黎  輝
中      華      民      國      八十九      年     五     月    二十六  日
刑法第三百三十九條
一意圖為自己或第三人不法之所有，以詐術使人將本人或第三人之物交付者，處五年
  以下有期徒刑、拘役或科或併科一千元以下罰金。
二以前項方法得財產上不法之利益或使第三人得之者亦同。
三前二項之未遂犯罰之。


司法院資訊處製作；財團法人民間司法改革基金會備份。
